# 请教陈版：关于供应商以货款赞助公司设备购买款的会计处理问题

提问人：hf1800 时间：2016-12-12 11:41:45
案例如下： A公司与供应商B签订战略合作合同，A公司购买设备，供应商B赞助设备购买款，但赞助款每次分月从往后的货款中扣除，开票的时候按扣除赞助款后的金额开票。如果A的采购量没达到B的要求（没指定完成采购量时间），即A违约，则A需按照设备剩余价值补偿给B。 那么关于A公司的会计处理问题： A收到的赞助款是按供应商给的返利处理还是每次收到的时候确认为营业外收入？ 望解答，谢谢。

回答人：chenyiwei
因为赞助款后续要从货款中扣除，达到一定的采购量是享受该赞助的前提，因此： 1 、如果在接受赞助时，对未来期间内的采购量能否达到约定水平存在疑问的，则应按实际支付的设备价款确认为固定资产成本，后续实际享受到供应商扣款时，比照返利处理，冲减采购成本。 2 、如果在接受赞助时，对未来期间内的采购量达到约定水平有足够信心的，则可以按扣除赞助款后本企业实际承担的价款确认为固定资产的成本，同时确认一项对供应商的应收款项，后期实际享受价款减免时冲减该应收款项，相当于以该应收款项抵付了采购成本。
总之，情形 1 是冲减采购成本；情形 2 是冲减固定资产成本。